臺灣新竹地方法院刑事判決　　　　　　　　　　　　　　九十三年度訴字第三三號
　　公　訴　人　臺灣新竹地方法院檢察署檢察官
　　被　　　告　乙○○
右列被告因妨害自由等案件，經檢察官提起公訴（九十二年度偵字第九三八、九四一
號），本院合議庭裁定適用簡式審判程序，判決如左：
    主  文
乙○○共同以非法方法，剝奪人之行動自由，處有期徒刑捌月。扣案之手銬壹副、黑
色玩具手槍壹枝（槍枝管制編號：0000000000），均沒收。
    事  實
一、乙○○（綽號「小林仔」）因與張桂蘭之老闆綽號「阿平」之不詳成年男子間有
    毒品交易之糾紛，遂與戊○○（另行審結）及丁○○（綽號「阿萬」，由司法警
    察調查中）謀議以強押張桂蘭之剝奪行動自由方式迫使「阿平」出面解決，乃先
    由綽號「玉山」之不詳友人基於幫助之犯意出面以電話邀約張桂蘭於民國九十一
    年十二月三日晚上九時許在新竹市○○路、延平路口之某商店碰面，戊○○、丁○○即在不知情之不詳司機所駕駛不詳車號之白牌計程車上等候，乙○○則駕駛
    其所有之八Ｕ－六九六五號賓士牌自用小客車搭載不知情之友人甲○○亦在該處
    等候，俟張桂蘭依約抵達時，隨即由戊○○、丁○○下車持乙○○所提供之手銬
    一副、狀似真槍、無殺傷力之黑色玩具手槍一枝（槍枝管制編號：000000
    0000），一人在左一人在右而將張桂蘭強押上該計程車後座並以手銬將張桂
    蘭銬住，復在車上以槍托毆打張桂蘭，使張桂蘭受有頭部血腫之傷害，並因遭強
    押及手銬銬住，而受有左、右上臂腫脹、左手瘀傷等傷害（傷害部分均未據告訴
    ），嗣該二輛車輛一前一後前往新竹縣新豐鄉○○街二一一之一號不知情之徐贊
    豐所經營之海產店，戊○○、丁○○即將張桂蘭帶至店內與乙○○同坐一桌，乙○○要求張桂蘭撥打電話聯絡「阿平」出面解決，惟張桂蘭遲遲未撥通，乙○○
    憤而持前開黑色玩具手槍朝張桂蘭所站地面射擊並發出聲響，張桂蘭因不知該玩
    具手槍並非真槍無殺傷力，遂心生畏懼而依照指示撥打電話聯繫上「阿平」，乙○○與「阿平」約定至新豐車站商談將張桂蘭換回之事，乙○○乃駕車至新豐車
    站，並由其他人留在海產店繼續看管張桂蘭，惟「阿平」並未依約到達，乙○○
    等人見目的無法達成，遂將張桂蘭帶至海產店廁所外喝令其在該處不准亂動後，
    自行駕車離去而將張桂蘭留在海產店內，而共同以此非法方式剝奪張桂蘭之行動
    自由達三、四個小時之久，直至翌日即同年月四日凌晨零時、一時許海產店打烊
    時，張桂蘭經由徐贊豐得知乙○○等人已離去，始步行離開該處，並自行解開手
    銬，嗣於同年月六日提出手銬一副至新竹市警察局保安隊報案，再經警於九十二
    年二月十四、十五日將戊○○、乙○○拘提到案，並經警方起出乙○○藏放之前
    揭黑色玩具手槍一枝（槍枝管制編號：0000000000）而查獲上情。
二、案經新竹市警察局移送臺灣新竹地方法院檢察署檢察官偵查起訴。
    理  由
一、本件被告乙○○所犯之罪，均非死刑、無期徒刑、最輕本刑為三年以上有期徒刑
    之罪，或高等法院管轄第一審案件，被告乙○○於本院準備程序進行中，就被訴
    事實為有罪之陳述，經本院合議庭認合於刑事訴訟法第二百七十三條之一第一項
    之規定，裁定進行簡式審判程序，合先敘明。
二、訊據被告乙○○對於右揭與戊○○、丁○○等人以強押被害人張桂蘭上車至新豐
鄉某海產店並看管在海產店內之剝奪行動自由，並持玩具槍恐嚇被害人之方式，
    而欲與被害人之老闆「阿平」解決毒品事宜等犯罪事實，於本院準備程序、簡式
    審判程序時坦承不諱，並經被害人張桂蘭指訴綦詳，以及共犯戊○○、丁○○供
    述、證人徐贊豐證述在卷，並有手銬一副、黑色玩具手槍一枝扣案為憑（九十二
    年度保管字第０三二二號、九十二年度黃保管字第０一九號，扣押物品清單見九
    十二年度偵字第九三八號卷【下稱第九三八號卷】第八十二頁、第二三六之一頁
    ），以及被害人之診斷證明書一份、照片一張在卷可稽（見九十二年度偵字第九
    四一號卷第四十五頁、第四十六頁），綜上，被告乙○○自白與事實相符，本件
    事證明確，被告犯行洵堪認定，應依法論科。
三、核被告乙○○所為係犯刑法第三百零二條第一項之妨害自由罪、第三百零五條之
    恐嚇危害安全罪。被告乙○○就上開犯行，與戊○○、丁○○有犯意聯絡、行為
    分擔，應依刑法第二十八條之規定，論以共同正犯。被告乙○○所犯上開二罪，
    有方法目的之牽連關係，應依刑法第五十五條之規定，從一重之妨害自由罪處斷
    。爰審酌被告乙○○素行不佳，有臺灣高等法院被告全國前案紀錄表一份在卷可
    憑，夥同多人持玩具槍強押、恐嚇被害人，對被害人所生危害非輕，原應重判，
    惟念其係因毒品交易所衍生糾紛，被害人非無可議之處，及被告與共犯等人於目
    的無法達成後，並未對被害人進一步不利，顯見其並非窮兇惡極之人，且犯後坦
    承犯行，態度尚稱良好一切情狀，量處如主文所示之刑，以資懲儆。扣案之手銬
    一副、黑色玩具手槍一枝（九十二年度保管字第０三二二號、九十二年度黃保管
    字第０一九號，扣押物品清單見第九三八號卷第八十二頁、第二三六之一頁），
    為被告乙○○所有，供本件妨害自由、恐嚇犯行所用之物等情，經被告乙○○供
    承在卷，應依刑法第三十八條第一項第二款之規定，宣告沒收。
四、據上論斷，應依刑事訴訟法第二百七十三條之一第一項、第二百九十九條第一項
    前段，刑法第二十八條、第三百零二條第一項、第三百零五條、第五十五條、第
    三十八條第一項第二款，罰金罰鍰提高標準條例第一條前段，判決如主文。
本案經檢察官丙○○到庭執行職務。
中      華      民      國    九十三    年      三      月     十五     日
                              臺灣新竹地方法院刑事第三庭
      法    官  黃美盈
如不服本判決，應於判決送達後十日內向本院提出上訴狀（應附繕本），上訴於臺灣
高等法院。
右正本證明與原本無異。
                                      書 記 官  吳尚文
中      華      民      國    九十三    年      三      月     十五     日
附錄本案論罪科刑主要法條：
刑法第三百零二條第一項（剝奪他人行動自由罪）
  私行拘禁或以其他非法方法，剝奪人之行動自由者，處五年以下有期徒刑、拘役或
  三百元以下罰金。
刑法第三百零五條（恐嚇危害安全罪）
  以加害生命、身體、自由、名譽、財產之事，恐嚇他人致生危害於安全者，處二年
  以下有期徒刑、拘役或三百元以下罰金。
